# 关于大额关联方资金占用对应的坏账准备

提问人：jxq425 时间：2013-12-22 14:44:36
请教各位大侠，大额的关联方资金占用后又收回，相应的坏账准备的计提和冲回是否要做为非经常性损益列报？
是否有相关的案例，谢谢

回答人：chenyiwei
首先判断以前年度计提大额坏帐准备是否构成前期差错。在排除前期差错的基础上，计提金额一般不作为非经常性损益；转回金额（对关联方往来款项的坏账多数是采用个别认定法计提的）作为非经常性损益。